臺灣澎湖地方法院刑事裁定
111年度聲字第87號
聲  請  人  
即  被  告  范德毅




選任辯護人  許惠珠律師

上列聲請人即被告因毒品危害防制條例案件（本院111年度訴字
第45號），不服本院中華民國111年10月27日受命法官對被告所
為之羈押處分，聲請撤銷或變更，本院合議庭裁定如下： 
    主  文
聲請駁回。
    理  由
一、聲請意旨略以：聲請人即被告范德毅雖於警偵中陳述會在高
    雄居留至民國112年過年前再返澎，惟被告係欲居住於自家
    位於高雄巿前鎮區之房屋，有固定居所，倘被告有逃亡之虞
    ，應係居無定所，且無返澎計劃，顯見被告無逃亡之犯意。
    又被告年僅21歲，其生活及經濟條件實不足支持被告有為逃
    亡之可能，且被告業已坦承犯行，顯見會面對司法審判，爰
    請求撤銷原處分，准以較輕之強制處分代替。
二、按對於審判長、受命法官、受託法官所為關於羈押之處分有
     不服者，受處分人得於為處分之日起或處分送達後5日內，
     聲請所屬法院撤銷或變更之；得為撤銷或變更之聲請而誤
    為 抗告者，視為已有聲請，刑事訴訟法第416條第1項第1款
    、第3項、第418條第2項後段定有明文。查本件羈押係由本
    院受命法官於移審時，經訊問被告後所為，核係受命法官所
    為之羈押處分，應以聲請撤銷或變更為不服該處分之救濟方
    法（即「準抗告」），被告雖具狀表明抗告之旨，實係誤聲
    請撤銷處分為抗告，然參諸上開說明，仍應視為已依法聲請
    撤銷羈押處分，合先敘明。
三、次按被告經法官訊問後，認為犯罪嫌疑重大，並有法定羈押
    事由存在，且非予羈押，顯難進行追訴、審判或執行者，得
    羈押之；又羈押被告之審酌，並非對於被告係有罪、無罪之
     認定，而係以被告所犯罪嫌是否重大，審酌有無羈押原因
    及 必要性，資為是否羈押之依據。因之羈押所稱犯罪嫌疑
    重大 ，有無羈押原因及必要性乃以「自由證明」為已足，
    自與有 罪判決須達毫無合理懷疑「嚴格證明」之有罪確信
    心證有所 不同。故被告經訊問後，於必要時得羈押之，所
    謂必要與否 ，自應按照訴訟進行程度，及其他一切情事，
    由法院斟酌認 定，且羈押之目的，主要在於使追訴、審判
    得以順利進行， 被告有無羈押之必要，法院自得就具體個
    案情節斟酌決定。
四、經查： 
　㈠被告因違反毒品危害防制條例案件，經檢察官提起公訴，由
    本院承審受命法官於111年10月27日訊問後，認被告涉犯毒
    品危害防制條例第4條第3項之運輸第三級毒品罪，犯罪嫌疑
    重大，且有刑事訴訟法第101條第1項第3款之羈押原因，並
    有羈押之必要，遂命自111年10月27日起羈押在案，有上開
    訊問筆錄及押票在卷可憑。
  ㈡被告於本院受命法官訊問時，對其被訴之犯罪事實坦承不諱
    ，並有卷內事證可佐，足認其涉犯毒品危害防制條例第4條
    第6項、第3項之運輸第三級毒品未遂罪，嫌疑重大，被告雖
    就被訴事實坦承不諱，惟其所涉運輸第三級毒品未遂罪之法
    定刑為7年以上有期徒刑，刑度之重誘發逃亡之可能性亦相
    對提高，而被告固主張其有固定住所，無逃亡之意圖，且已
    坦承犯行，會面對司法審判云云，惟被告坦承犯行之犯後態
    度，並不影響上開羈押原因之判斷，至被告縱有固定住所，
    惟觀諸被告手機號碼基地台位置(見本院111年度訴字第45號
    卷第104至105頁)，被告於111年7月12日至17日，足跡遍布
    臺北、新北、臺中、南投、高雄各地，嗣於111年7月17日因
    本案遭警拘提到案並經法院予以羈押，且被告於偵查中供稱
    ：警方拘提我時，我拿著行李準備要到處跑，沒有計劃要去
    哪裡玩，就是去到哪裡玩到哪裡等語(見臺灣澎湖地方檢察
    署111年度偵字第 687號卷第99頁)，堪認其有四處移動之能
    力，行蹤不定，有傳喚之困難性，自有相當理由足認被告有
    逃亡之虞，因而有刑事訴訟法第101條第1項第3款規定之羈
    押原因。本院復審酌被告所涉犯罪危害社會公益程度非輕，
    權衡國家刑事司法權之有效行使、社會秩序及公共利益、被
    告人身自由之私益及防禦權受限制之程度，倘命被告具保或
    限制住居等侵害較小之手段，均不足以確保本案日後審判程
    序之順利進行，自有羈押被告之必要。故而原羈押處分認被
    告有刑事訴訟法第101條第1項第3款之羈押原因，於法尚無
    不合；又原審斟酌全案情節，據此認定有羈押被告之必要，
    且無從以命具保、責付或限制住居等侵害較小之手段代替之
    ，尚難稱有何違法失當之處。  
五、綜上所述，本案受命法官訊問被告後，認其犯罪嫌疑重大，
    並有前揭羈押之原因，非予羈押顯難進行審判，且衡量國家
    刑罰權有效行使、社會秩序與公共利益、被告人身自由之私
    益等，附具理由說明認定審酌之依據，而為羈押之強制處分
    ，核屬受命法官本於職權的適法行使，本院審酌上開各情，
    原羈押處分並無任何違法、不當或逾越比例原則之處。被告
    所執前詞，指摘原處分不當，聲請撤銷羈押處分，為無理由
    ，應予駁回。
六、依刑事訴訟法第416條第4項、第412條，裁定如主文。 　　
中　　華　　民　　國　　111 　年　　11　　月　　8 　　日
　　　　　　　　  刑事庭  審判長法  官  李宛玲
                                法  官  陳立祥
                                法  官  陳順輝
以上正本與原本無異。
本裁定不得抗告。 
中　　華　　民　　國　　111 　年　　11　　月　　8 　　日
　　　　　　　　　　　　　　　　書記官　祝語萱